【裁判字號】    99,交聲,1528
【裁判日期】    990930
【裁判案由】    違反道路交通管理處罰條例聲明異議
【裁判全文】
臺灣臺北地方法院交通事件裁定        99年度交聲字第1528號
原處分機關  交通部公路總局臺北區監理所
異議人即
受處分人    甲○○
上列受處分人因違反道路交通管理處罰條例案件，對於交通部公
路總局臺北區監理所民國99年8月31日所為之處分（原處分案號
：北監自裁字第裁40-QQ0000000號），聲明異議，本院裁定如下
：
    主  文
原處分撤銷。
甲○○不罰。
    理  由
一、原處分機關係以異議人即受處分人駕駛8492-KL號自小客車
    於99年7月26日12時30分許，行駛於五結鄉191甲線與196線
    路口北上時，經警逕行舉發「駕車行經有燈光號誌管制之交
    岔路口闖紅燈」，依違反道路交通管理處罰條例第53條第1
    項規定，處罰鍰新台幣2,700元，並依同條例第63條第1項規
    定，記違規點數3點。
二、異議人聲明異議略以：異議人係於黃燈時通過停止線，且車
    輪並無壓線，並非在紅燈情形下強行通過等語。
三、經查：
  (一)受處分人於前述時、地，駕駛之8492-KL號自小客車於99年7
    月26日12時30分許，行經於五結鄉191甲線與196線路口北上
    時，經警逕行舉發「駕車行經有燈光號誌管制之交岔路口闖
    紅燈」等情，此固有舉發違反道路交通管理事件通知單影本
    、舉發照片2張在卷可查。惟依卷附之舉發照片如何認定受
    處分人係紅燈後始超越停車線臨時停車一節？經查，受處分
    人一再主張其於黃燈時越過停止線等情，而原處分機關所憑
    以裁罰之依據，無非以卷附照片之判讀為其論據，然依卷附
    照片第1張所示，雖係於紅燈亮起2秒後，惟依照片所示，受
    處分人之車輛已經超越停止線，又第2張照片係於紅燈亮起
    後3秒所照，受處分人之車速為45公里等情，但第2張照片受
    處分人之車輛位置更往前移，是故由第1張照片並不能證明
    受處分人當時之車速及在第1張照片之前或紅燈亮起之前，
    受處分人之車輛確實位置是否未超越停止線？再觀諸舉發之
    照片，其違規期間右方之機車仍停等於路口，尚未有加速前
    進的動作，是受處分人所言，係於黃燈時通過停止線，且車
    輪並無壓線，並非在紅燈情形下強行通過等情，尚非全然虛
    妄。故受處分人行車至上開處所，雖紅燈亮起，但不能依卷
    附舉發照片證明受處分人係於紅燈亮起後始超越停止線。
四、綜上所述，舉發單位所提出之證據，因尚無法證明異議人確
    有在紅燈亮啟後才越線之闖紅燈之違規行為，是原處分機關
    遽對受處分人為前開裁決，即難認為允當，受處分人之異議
    為有理由，應由本院將原處分撤銷，改諭知受處分人不罰，
    以資適法。
五、據上論結，應依道路交通案件處理辦法第20條前段，裁定如
    主文。
中    華    民    國    99    年    9     月    30    日
            臺灣臺北地方法院交通法庭法  官  宣玉華
以上正本證明與原本無異
如不服本裁定應於送達後5日內向本院提出抗告狀
                                    書記官  宋德華
中    華    民    國    99    年    9     月    30    日

司法院資訊處製作；財團法人民間司法改革基金會備份。
